# 请教陈版关于同一控制下股权交易

提问人：wincolin 时间：2020-12-02 17:34:00
一、背景描述
A公司为B上市公司控股股东，C公司为B公司的全资子公司，现B公司打算把持有的C公司的51%股权转让给A公司，假设转让价格公允且高于按比例计算的C公司的可辨认净资产公允价值。
问题 1 ：假设对价完全公允B上市公司在编合并财务报表时是否确认相关投资收益？
问题 2 ：假设对价不公允，B上市公司合并财务报表如何体现转让对价与净资产的差额？

回答人：chenyiwei
1 、在交易作价公允且具有商业实质的前提下，在B的个别报表和合并报表层面可确认股权处置损益，该项处置损益的计量原则与一般非关联发之间股权转让交易损益的计量原则一致。
2 、如果交易作价不公允，则超出标的股权公允价值的这部分交易价款按权益性交易原则处理，在B确认为资本公积，在A计入对B的长投成本；剩余相当于标的股权公允价值的价款仍可按上述 1 处理，确认处置损益。